臺灣臺北地方法院民事判決
110年度訴字第4543號
原      告  玉山商業銀行股份有限公司


法定代理人  黃男州  
訴訟代理人  高秀榆  
            鄭雅如  
            陳采玲  
被      告  柯文智    籍設臺北市○○區○○路0段000號0樓                       （臺北○○○○○○○○）


上列當事人間請求清償借款事件，本院於民國110年10月27日言
詞辯論終結，判決如下：
    主  文
被告應給付原告新臺幣貳拾捌萬參仟肆佰參拾肆元，及如附表編
號一所示之利息、違約金。
被告應給付原告新臺幣捌萬參仟玖佰壹拾貳元，及如附表編號二
所示之利息、違約金。
被告應給付原告新臺幣伍萬玖仟玖佰壹拾陸元，及如附表編號三
所示之利息、違約金。
被告應給付原告新臺幣參萬伍仟玖佰伍拾玖元，及如附表編號四
所示之利息、違約金。
被告應給付原告新臺幣肆萬壹仟參佰壹拾陸元，及如附表編號五
所示之利息、違約金。
訴訟費用新臺幣伍仟伍佰壹拾元由被告負擔。
　　事實及理由
壹、程序方面
一、按訴狀送達後，原告不得將原訴變更或追加他訴。但擴張或
    減縮應受判決事項之聲明者，不在此限，民事訴訟法第255
    條第1項第3款定有明文。查原告訴之聲明第1項至第5項關於
    利息部分，原請求被告給付按週年利率5.88%、5.88%、8.68
    %、8.68%、11.78%計算之利息，嗣改為分別按週年利率5.61
    %、5.61%、8.41%、8.41%、11.51%計算（見本院卷第73頁）
    ，核屬縮減應受判決事項之聲明，依前揭規定，應予准許。
二、被告經合法通知，未於言詞辯論期日到場，核無民事訴訟法
    第386條各款所列情形，爰依原告之聲請，由其一造辯論而
    為判決。
貳、實體方面
一、原告主張：被告分別於民國106年11月21日與伊簽訂信用貸
    款申請書，申請借款額度新臺幣（下同）20萬元、106年11
    月30日簽訂貸款契約書，借款額度71萬元，均約定由伊將動
    用款項1次撥入被告於該筆動用申請書中指定之帳戶，利息
    則按各筆借款約定計息，並自實際撥款日起，依年金法平均
    攤還本息，倘遲延還本或付息，除就遲延還本部分，自遲延
    時起按原借款利率計算遲延利息外，本金餘額部分，逾期在
    6個月以內者，按上開利率10%，逾期超過6個月部分，按上
    開利率20%計付違約金，每次違約狀態最高連續收取期數為9
    期。而被告於106年12月1日起陸續向伊借款5筆，分述如下
    ：
　㈠被告於106年12月1日向伊首次動用借款金額50萬元（放款帳
    號：000000000000），雙方約定借款期間為同年12月1日起
    至111年12月1日止，每月為1期，共60期，前3期按週年利率
    1.68%固定計息，第4期起則按伊3個月定儲利率指數加碼週
    年利率4.81%機動計息（違約時週年利率5.61%），倘遲延還
    本或付息，依上開方式計付違約金。被告未依約繳納帳款，
    截至109年6月1日結算時止，尚欠本金28萬3,434元未為清償
    ，依約被告即喪失期限利益，所借款項視為全部到期。
　㈡被告於107年1月15日向伊借款15萬元（放款帳號：000000000
    000），雙方約定借款期間為同年1月15日起至112年1月1日
    止，每月為1期，共60期，前3期按週年利率1.68%固定計息
    ，第4期起則按伊3個月定儲利率指數加碼週年利率4.81%機
    動計息（違約時週年利率5.61%），倘遲延還本或付息，依
    上開方式計付違約金。被告未依約繳納帳款，截至109年6月
    1日結算時止，尚欠本金8萬3,912元未為清償，依約被告即
    喪失期限利益，所借款項視為全部到期。
　㈢被告於107年4月20日向伊借款9萬6,000元（放款帳號：00000
    0000000），雙方約定借款期間為同年4月20日起至112年4月
    1日止，每月為1期，共60期，前3期按週年利率1.68%固定計
    息，第4期起則按伊3個月定儲利率指數加碼週年利率7.61%
    機動計息（違約時週年利率8.41%），倘遲延還本或付息，
    依上開方式計付違約金。被告未依約繳納帳款，截至109年6
    月1日結算時止，尚欠本金5萬9,916元未為清償，依約被告
    即喪失期限利益，所借款項視為全部到期。
　㈣被告於107年10月8日向伊借款5萬元（放款帳號：0000000000
    00），雙方約定借款期間為同年10月8日起至112年10月1日
    止，每月為1期，共60期，前3期按週年利率1.68%固定計息
    ，第4期起則按伊3個月定儲利率指數加碼週年利率7.61%機
    動計息（違約時週年利率8.41%），倘遲延還本或付息，依
    上開方式計付違約金。被告未依約繳納帳款，截至109年6月
    1日結算時止，尚欠本金3萬5,959元未為清償，依約被告即
    喪失期限利益，所借款項視為全部到期。
　㈤被告於108年4月2日向伊借款5萬元（放款帳號：00000000000
    0），雙方約定借款期間為同年4月2日起至113年4月1日止，
    每月為1期，共60期，第1期按週年利率11.78%計息，第2期
    起則按伊3個月定儲利率指數加碼週年利率10.71%機動計息
    （違約時週年利率11.51%），倘遲延還本或付息，依上開方
    式計付違約金。被告未依約繳納帳款，截至109年6月1日結
    算時止，尚欠本金4萬1,316元未為清償，依約被告即喪失期
    限利益，所借款項視為全部到期。
　㈥爰依消費借貸之法律關係，提起本件訴訟等語，並聲明：如
    主文第1項至第5項所示。
二、被告未於言詞辯論期日到場，亦未提出書狀作任何聲明或陳
    述。
三、經查，原告就所主張之事實，業據提出與所述相符信用貸款
    申請書、卡友貸還款交易紀錄、卡友貸機動利率變更查詢、
    貸款契約書、撥款通知書等件為證（見本院卷第13至23頁、
    第59至71頁、第75至83頁），堪信為真實。從而，原告依消
    費借貸之法律關係，請求被告給付如附表編號1至5所示之金
    額及利息、違約金，為有理由，應予准許。
四、訴訟費用負擔之依據︰民事訴訟法第78條。
中　　華　　民　　國　　110 　年　　10　　月　　29　　日
                  民事第六庭  審判長法　官　許純芳
　　　　　　　　　
　　　　　　　　　　　　　　　　　　法　官　陳智暉
　　　　　　　　　　　　　　　　　　
　　　　　　　　　　　　　　　　　　法　官　許柏彥
以上正本係照原本作成。
如對本判決上訴，須於判決送達後20日內向本院提出上訴狀。如
委任律師提起上訴者，應一併繳納上訴審裁判費。
中　　華　　民　　國　　110 　年　　10　　月　　29　　日
　　　　　　　　　　　　　          書記官  蔡庭復
附表：（時間：民國/幣別：新臺幣）
編號 請求金額 計息本金 利息計算期間及利率 違約金計算期間及方式 1 28萬3,434元 28萬3,434元 自109年4月1日起至清償日止，按週年利率5.61%計算 自109年4月1日起至109年9月30日止，按週年利率0.561%計算；自109年10月1日起至109年12月31日止，按週年利率1.122%計算 2 8萬3,912元 8萬3,912元 自109年6月1日起至清償日止，按週年利率5.61%計算 自109年6月1日起至109年11月30日止，按週年利率0.561%計算；自109年12月1日起至110年2月28日止，按週年利率1.122%計算 3 5萬9,916元 5萬9,916元 自109年6月1日起至清償日止，按週年利率8.41%計算 自109年6月1日起至109年11月30日止，按週年利率0.841%計算；自109年12月1日起至110年2月28日止，按週年利率1.682%計算 4 3萬5,959元 3萬5,959元 自109年6月1日起至清償日止，按週年利率8.41%計算 自109年6月1日起至109年11月30日止，按週年利率0.841%計算；自109年12月1日起至110年2月28日止，按週年利率1.682%計算 5 4萬1,316元 4萬1,316元 自109年6月1日起至清償日止，按週年利率11.51%計算 自109年6月1日起至109年11月30日止，按週年利率1.151%計算；自109年12月1日起至110年2月28日止，按週年利率2.302%計算